【裁判字號】    98,訴,39
【裁判日期】    980220
【裁判案由】    毒品危害防制條例
【裁判全文】
臺灣板橋地方法院刑事判決                98年度訴字第39號
公  訴  人  臺灣板橋地方法院檢察署檢察官
被      告  甲○○
                    （現於臺灣臺北監獄臺北分監執行中）
上列被告因毒品危害防制條例案件，經檢察官提起公訴（97年度
偵字第28344 號），因其於準備程序中就被訴事實為有罪之陳述
，經本院合議庭裁定由受命法官獨任進行簡式審判程序，判決如
下：
    主  文
甲○○幫助施用第一級毒品，累犯，處有期徒刑陸月；又幫助施
用第一級毒品，累犯，處有期徒刑陸月；又幫助施用第一級毒品
，累犯，處有期徒刑陸月；又幫助施用第一級毒品，累犯，處有
期徒刑陸月。應執行有期徒刑壹年捌月。
    事  實
一、甲○○前於民國87年間因施用毒品案件，經本院以87年度毒
    聲字第1224號裁定送觀察、勒戒後，認無繼續施用毒品之傾
    向，於87年9 月1 日釋放，並經臺灣板橋地方法院檢察署檢
    察以87年度偵字第12169 號處分不起訴確定；繼於90年間因
    施用毒品案件，經本院以90年度毒聲字第4024號裁定送觀察
    、勒戒後，認無繼續施用毒品之傾向，於90年11月23日釋放
    ，並經臺灣板橋地方法院檢察署檢察官以90年度毒偵字第36
    21號處分不起訴確定；復於5 年內之91年間因施用毒品案件
    ，經本院以93年度訴字第820 號判決各判處有期徒刑9 月、
    3 月，應執行有期徒刑10月確定；又於93年間因搶奪案件，
    經本院以93年度訴字第1604號判決判處有期徒刑10月確定，
    上開三罪嗣經本院以94年度聲字第286 號裁定應執行有期徒
    刑1 年6 月確定；再於94年間因竊盜、搶奪及施用毒品案件
    ，分別經本院以94年度簡字第421 號、94年度訴字第2456號
    、94年度訴字第510 號判決各判處有期徒刑5 月、1 年、7
    月、3 月確定，上開四罪嗣經本院以96年度聲減字第494 號
    裁定分別減為有期徒刑2 月15日、6 月、3 月15日、1 月15
    日，應執行有期徒刑1 年確定；上開二執行刑接續執行，而
    於96年7 月16日執行完畢（於本案構成累犯）；復於96年間
    因施用毒品案件，經本院以96年度訴字第4527號判決各判處
    有期徒刑1 年4 月、7 月，應執行有期徒刑1 年10月確定，
    現正執行中。詎其仍不知悔改，明知友人張益來（另案起訴
    ）有施用毒品之習性，惟因缺乏購買毒品之來源，竟4 次基
    於幫助施用第一級毒品海洛因之犯意，先後於97年6 月間某
    日、9 月中旬某日、9 月下旬某日，均帶同張益來前往臺北
    縣樹林火車站，各以新臺幣（下同）1,000 元、6,000 元、
    6,000 元代價，向不詳姓名、年籍，綽號「小真」之成年男
    子，代為購入海洛因1 包供張益來施用；又於97年9 月25日
    ，在上開火車站，以12,000元代價，向「小真」代為購入海
    洛因3 包後，再攜至臺北縣新莊市○○路145 號旁巷子交付
    張益來供其施用（後三次代為購入海洛因地點，起訴書載為
    不詳地點，另第二、三次甲○○均帶同張益來前往，起訴書
    載為其購入後，再攜至上址新莊市○○路旁巷子交付張益來
    ）。嗣經警於97年9 月25日16時許，在臺北縣新莊市○○路
    145 號旁查獲張益來，並在其身上查獲甲○○上開代購之海
    洛因2 包（驗餘淨重1.45公克，起訴書載為淨重分別為0.7
    克、0.72克，共淨重1.42公克），經張益來供稱毒品來源，
    再經警於同日17時許，在臺北縣新莊市○○路145 之22號8
    樓原居處查獲甲○○，並扣得其所有之海洛因1 包（驗餘淨
    重0.1025公克，起訴書載為淨重0.29克）、安非他命3 包（
    驗餘淨重共1.8758公克，起訴書載為淨重共1.66克）、電子
    磅秤1 台、安非他命吸食器1 組、安非他命吸食燈泡1 個、
    海洛因注射針筒2 支（起訴書誤載為1 支）、分裝袋1 批、
    分裝匙2 支、現金12,000元及0000000000號行動電話SIM 卡
    1 張（甲○○涉犯施用毒品部分，另案起訴），始悉上情。
二、案經臺北縣政府警察局汐止分局報請臺灣板橋地方法院檢察
    署檢察官偵查起訴。
    理  由
一、上揭事實，業據被告甲○○於本院審理中坦承不諱，核與證
    人張益來於警訊及偵查中證述之情節相符，並有從張益來身
    上扣得由被告代購之海洛因2 包（驗餘淨重1.45公克）可資
    佐證，且張益來經警於97年9 月25日查獲後所採集之尿液檢
    體，經送請台灣檢驗科技股份有限公司檢驗之結果，確有海
    洛因代謝物陽性反應，有該公司出具之濫用藥物檢驗報告1
    件在卷可稽。罪證明確，被告犯行洵堪認定。
二、按毒品危害防制條例已將海洛因列為第一級毒品管制，不得
    非法製造、運輸、販賣、轉讓、施用或持有，被告竟4 次違
    反此項規定，幫助張益來施用第一級毒品海洛因之行為，均
    係觸刑法第30條第1 項、同條例第10條第1 項之幫助施用第
    一級毒品罪。又被告持有海洛因之低度行為，均為其幫助施
    用之高度行為所吸收，不另論罪。末查：被告前於91年間因
    施用毒品案件，經本院以93年度訴字第820 號判決各判處有
    期徒刑9 月、3 月，應執行有期徒刑10月確定；又於93年間
    因搶奪案件，經本院以93年度訴字第1604號判決判處有期徒
    刑10月確定，上開三罪嗣經本院以94年度聲字第286 號裁定
    應執行有期徒刑1 年6 月確定；再於94年間因竊盜、搶奪及
    施用毒品案件，分別經本院以94年度簡字第421 號、94年度
    訴字第2456號、94年度訴字第510 號判決各判處有期徒刑5
    月、1 年、7 月、3 月確定，上開四罪嗣經本院以96年度聲
    減字第494 號裁定分別減為有期徒刑2 月15日、6 月、3 月
    15日、1 月15日，應執行有期徒刑1 年確定；上開二執行刑
    接續執行，而於96年7 月16日執行完畢，此有臺灣高等法院
    被告前案紀錄表在卷足憑，其受有期徒刑執行完畢後，5 年
    以內故意再犯本件有期徒刑以上之4 罪，均為累犯，皆應依
    刑法第47條第1 項規定加重其刑。另被告4 次行為，均僅止
    於幫助而已，爰依刑法第30條第2 項規定皆減輕其刑，並依
    刑法第71條第1 項規定先加後減。再被告所犯上開4 罪，犯
    意各別，行為互殊，應分論併罰。爰審酌被告之品行、智識
    程度、幫助他人施用海洛因戕害他人身心、對社會治安可能
    之危害程度非輕、幫助施用之方法，以及被告犯罪後坦承犯
    行等一切情狀，各量處如主文所示之刑，以示懲儆，並依刑
    法第51條第5 款規定定其應執行之刑。至於張益來身上扣案
    之海洛因2 包（驗餘淨重1.45公克），業經檢察官以97年度
    偵字第8198號起訴書另案聲請本院宣告沒收銷毀，而經本院
    以97年度訴字第4949號判決諭知沒收銷毀；另於被告上址原
    居處扣案之海洛因1 包（驗餘淨重0.1025公克）、安非他命
    3 包（驗餘淨重共1.8758公克）、電子磅秤1 台、安非他命
    吸食器1 組、安非他命吸食燈泡1 個、海洛因注射針筒2 支
    、分裝袋1 批、分裝匙2 支，亦經檢察官以97年度偵字第81
    99號起訴書另案聲請本院宣告沒收銷毀及沒收，而經本院以
    97年度訴字第5018號判決諭知沒收銷毀及沒收，及扣案之現
    金12,000元及0000000000號行動電話SIM 卡1 張，並無證據
    證明係供被告犯本罪所用之物，自均無從於本案諭知沒收銷
    毀或沒收，併此敘明。
據上論斷，應依刑事訴訟法第273 條之1 第1 項、第299 條第1
項前段，毒品危害防制條例第10條第1 項，刑法第11條前段、第
30條、第47條第1項、第51條第5款，判決如主文。
中    華    民    國    98    年    2     月    20    日
                  刑事第二庭  法  官  趙義德
上列正本證明與原本無異。
如不服本判決，應於判決送達後10日內敘明上訴理由，向本院提
出上訴狀 (應附繕本) ，上訴於臺灣高等法院。其未敘述上訴理
由者，應於上訴期間屆滿後20日內向本院補提理由書「切勿逕送
上級法院」。
                                書記官  王君倚
中    華    民    國    98    年    2     月    24    日


司法院資訊處製作；財團法人民間司法改革基金會備份。
